【裁判字號】    97,交抗,337
【裁判日期】    970415
【裁判案由】    聲明異議
【裁判全文】
臺灣高等法院臺中分院刑事裁定         97年度交抗字第337號
抗  告  人  甲○○原名邱景川.
即受處分人
上列抗告人因聲明異議案件，不服臺灣苗栗地方法院中華民國97
年2月29日所為裁定（原審案號：96年度交聲字第190號）提起抗
告，本院裁定如下：
    主  文
抗告駁回。
    理  由
一、本案經本院審理結果，認第一審裁定認事用法均無不當，應
    予維持，並引用第一審裁定書之理由（如附件）。
二、本件抗告人雖不否認有原處分機關裁決書所指於上開時間，
    駕駛8886-NT自小客車行經六腳鄉台19線港美段嘉57線路口
    等情，惟以所行經之路段並非十字路口，自無闖紅燈行為之
    可言，且員警亦無法提出抗告人是否闖紅燈之照相等為證等
    語置辯。惟查：(1)本件抗告人行經台19線與嘉57線交岔路口
    時，台19線路口之燈號為紅燈，抗告人仍闖紅燈，沿台19線
    (北往南)彎道行駛等情，業經證人即執行員警黃治強於原審
    證述在卷，再佐以抗告人於是日遭員警取締後，於96年5 月
    29日曾具狀向警政署長及嘉義縣警察局長控訴員警執行行為
    時，亦僅表示案發地點正三叉路，從任何方向往任何方向行
    駛，都不能直行，當無何直行闖紅燈行為，並以該路口無相
    油安全問題，只有北上才有相沖問題，警察應改善交通號誌
    ，如為執行交通安全而告發，亦應在台19線嘉57線路口北方
    執行為是，復表示交通處罰條例已修正未帶駕照不罰等情，
    有上開控訴書在卷可按，依抗告人之控訴內容，僅表示該路
    口，伊係沿台19線北往南行駛，亦無相沖之安全問題，雖表
    示行經該三叉路口，既無可能直行，則無直行闖紅燈之可能
    等語，然亦僅係表示其駕駛行為，不構成『直行』闖紅燈，
    並未否認案發當天有『闖紅燈』之舉等情，是以，本件員警
    既有目擊抗告人駕駛車輛行經有燈光號誌管制之交岔路闖口
    紅燈，且當場已攔停，雖抗告人初始未針對闖紅燈之事實提
    出申訴，致錄影帶未能留存，然本件舉發警員依規定舉發，
    並無違誤，抗告人空以：警員未拍照云云為辯，無足解免其
    責。此部分業經原審法院詳敘抗告人之抗辯不足採信之理由
    ，抗告人抗告意旨仍執前詞，指摘原裁定此部分認定不當，
    顯無理由。(2)按汽車行駛至交岔路口，其行進應遵守燈光號
    誌或交通指揮人員之指揮，遇有交通指揮人員指揮與燈光號
    誌並用時，以交通指揮人員之指揮為準，道路交通安全規則
    第102條第1項第1款定有明文。本件抗告人駕駛8886-NT自小
    客車於上開時間行經之路段，乃附圖所示台19線公路與嘉57
    線道路交岔之路段，雖非坊間所稱十字路口，惟仍屬交岔路
    口，且在台19線公路及嘉57線道路交岔之路口，均設有行車
    管制號誌，亦有嘉義警察局朴子分局96年6月25日嘉朴警五
    字第0960028790號函附之路口交通號誌運作情形照片3紙在
    卷可按，本件抗告人沿台19線北往南行經台19線與嘉57線交
    岔路口時，姑不論抗告人沿台19線南下行經上開路口，有無
    路口相沖之安全問題，及員警為維護交通安全，是否應在台
    19線北上，過嘉57線路口處執行交通安全任務為是，然本件
    台19線路口與嘉57線交岔路口既設有交通號誌，且無交通指
    揮人員在場指揮，依前開規定意旨，汽車駕駛人仍應遵循燈
    光號誌行駛，非可以所行經之路段無路口相沖之安全問題及
    警察人員應如何執法為當，據以作為本身駕駛行為違反道路
    交通管理處罰條例第53條規定之抗辯事由等對其有利之認定
    。抗告人上開駕車行經有燈光號誌管制之交岔路口闖紅燈
    之事實，可以認定，原處分機關援引道路交通管理處罰條例
    第53條、違反道路交通管理事件統一裁罰基準及處理細則第
    44條第1項之規定，裁處異議人 (即抗告人)罰鍰新臺幣5400
    元，並記違規點數3點，核無違誤，量罰亦稱妥適，異議人
    之異議為無理由，駁回異議人之異議。
三、本件原審法院依上開事證，認異議人超速行車違規事實明確
    ，駁回異議人之異議，並無不合。抗告人仍執前詞，指摘原
    審裁定不當，其抗告為無理由，應予駁回。爰依刑事訴訟法
    第412條，裁定如主文。
中    華    民    國    97    年    4    月    15    日
            刑事第六庭  審判長法  官  李  文  雄
                              法  官  邱  顯  祥
                              法  官  林  靜  芬
上列正本證明與原本無異。
不得再抗告。
                              書記官  高  勳  楠
中    華    民    國    97    年    4    月    15    日


司法院資訊處製作；財團法人民間司法改革基金會備份。
